臺灣臺中地方法院刑事判決　　　　　　 100年度易字第1921號
公　訴　人　臺灣臺中地方法院檢察署檢察官
被　　　告　張有祿
上列被告因竊盜案件，經檢察官提起公訴（100年度偵字第9516
號），被告於本院準備程序中就被訴之事實為有罪之陳述，經本
院合議庭裁定由受命法官獨任進行簡式審判程序審理，判決如下
：
    主          文
張有祿所犯如附表所示之罪，各處如附表所示之刑。有期徒刑部
分應執行有期徒刑壹年陸月。
    犯罪事實及理由
壹、程序方面
    按刑事訴訟法第273條之1 第1項規定：除被告所犯為死刑、
    無期徒刑、最輕本刑為3 年以上有期徒刑之罪或高等法院管
    轄第一審案件者外，於審判期日前之程序進行中，被告先就
    被訴事實為有罪之陳述時，審判長得告知被告簡式審判程序
    之旨，並聽取當事人、代理人、辯護人及輔佐人之意見後，
    裁定進行簡式審判程序。查本案被告張有祿被訴竊盜案件，
    非前開不得進行簡式審判程序之案件，經被告於本院準備程
    序時就被訴之事實為有罪之陳述，且經本院告知被告簡式審
    判程序之旨，聽取被告及檢察官之意見後，爰依刑事訴訟法
    第273 條之1第1項規定裁定改依簡式審判程序審判之，先予
    敘明。
貳、實體方面
一、犯罪事實：
（一）張有祿前於民國91年間，因竊盜案件，經本院分別以91年
      度沙簡字第81號、91年度易字第1144號判處有期徒刑3 月
      、7月，並經本院合併定應執行有期徒刑9月確定，而於91
      年12月25日執行完畢；復於93年間，因竊盜案件，經本院
      以93年度沙簡字第794號判處有期徒刑4月確定，於94 年7
      月23日縮刑期滿執行完畢。又於96年間，因施用毒品案件
      ，經本院以96年度訴字第1731號判處有期徒刑9 月確定；
      於同年間，因竊盜案件，經本院分別以96 年度易字第938
      號判處有期徒刑10月、96年度易字第2379號判處有期徒刑
      7月、以96年度易字第3018號判處有期徒刑8月確定；於同
      年間，因竊盜等案件，經本院以96年度簡字第873 號判處
      有期徒刑3月、2月，應執行有期徒刑4 月確定。上揭案件
      經本院裁定減刑並定應執行刑為有有期徒刑1年7月確定，
      於97年11月7 日縮刑期滿執行完畢。另於98年間，因犯公
      共危險案件，經本院以98年度沙交簡字第612 號判處有期
      徒刑4月確定，於99年7月23日執行完畢。詎猶不知悔悟，
      基於意圖為自己不法所有之各別犯意，分別於附表所示之
      犯罪時間、地點，以附表犯罪手段欄所示之犯罪手段，取
      得附表被害人、取得財物欄所示被害人所有之財物。嗣於
      100年4 月22日下午4時30分許，經警在臺中市○○區○○
      路3段824巷37號前之廣場上，發現張有祿正於該處以美工
      刀剝除其於附表編號7 所示竊得之電纜線外皮，盤查後因
      而查悉上情，並當場扣得張有祿所竊得之如附表編號6 所
      示之車牌號碼NNN-027號重型機車1臺、附表編號7 所示之
      電纜線（含5公斤電纜線及1.5公斤已剝外皮電纜線），及
      張有祿所有非供其為前揭竊盜犯行所用之美工刀1 把、供
      其為前揭竊盜犯行所用之鉗子1支、自備鑰匙1把等物（重
      型機車部分業已發還黃金英；電纜線部分業已發還陳俊瀛
      ），張有祿復於如附表編號1至6所示竊盜犯行均尚未經有
      偵查權限之公務員發覺前，即於同日在警局主動供出前揭
      犯行，並帶同警方到臺中市○○區○○路水裡港巷51號、
      臺中市○○區○○路45巷15號、臺中市○○區○○街50巷
      2號旁、臺中市○○區○○路2 段646號等處，分別查獲並
      扣得如附表編號1 所示之車牌號碼BZH-356號重型機車1臺
      、附表編號2 所示之車牌號碼XH9-365號重型機車1臺（該
      車牌1面未尋獲）、附表編號4 所示之車牌號碼ATK-383號
      重型機車1臺、附表編號5所示之紅色單車1 輛（均已發還
      蘇坤輝、洪溫駿、陳昭貽、紀家銘）。
（二）案經洪溫駿、陳俊瀛、陳昭貽訴由臺中市政府警察局烏日
      分局報告臺灣臺中地方法院檢察署檢察官偵查後起訴。
二、上開犯罪事實，業據被告張有祿警偵訊時、本院準備程序及
    審理時均坦承不諱，核與證人即被害人洪溫駿、紀家銘、陳
    俊瀛、陳昭貽、黃金英、蘇坤輝、吳瑞娘於警詢時指述情節
    大致相符，並有100年4月23日烏日分局大肚分駐所警員職務
    報告1 份、臺中市政府警察局烏日分局扣押筆錄暨扣押物品
    目錄表5份、現場暨查獲照片24張、贓物認領保管單7張、臺
    中市政府警察局車輛尋獲電腦輸入單4 份等在卷可稽，足認
    被告之任意性自白均核與事實相符。至被告雖自承其於 100
    年4月16日某時，在臺中市龍井區附近，持其所有自備鑰匙1
    把竊取被害人吳瑞娘所有之JRT-985號重型機車1臺云云，惟
    查證人即被害人吳瑞娘於警偵訊時均證稱其係於99年12月24
    日上午8 時許在臺中市○○○○街附近發現該部機車遭竊，並
    於同日上午10時許報案等語，並有臺中市政府警察局車輛尋
    獲電腦輸入單1 份在卷可稽（見偵查卷49反面至50頁、54至
    56頁），又被告所供述之時間、地點查無證據可資佐證，是
    被告該部分所述顯係因時間久遠而有疏漏，應以證人即被害
    人吳瑞娘所證述較為可採，附此敘明。本案事證明確，被告
    犯行堪以認定，應依法論處。
三、按刑法第321 條第1 項第3 款所謂「兇器」，其種類並無限
    制，凡客觀上足對人之生命、身體、安全構成威脅，具有危
    險性之兇器均屬之，且只須行竊時攜帶此種具有危險性之兇
    器為已足，並不以攜帶之初有行兇之意圖為必要，最高法院
    79年臺上字第5253號判例意旨可資參照。查被告張有祿於如
    附表編號7 所示之時、地竊取龍井區公所所有之電纜線時，
    其所攜帶之鉗子1 支，屬於金屬質地，外觀尖銳，並有把手
    便於持握，客觀上對人之生命、身體具有威脅性，足供作為
    兇器使用，自屬兇器之一種，是核被告如附表編號1至6所示
    犯行，均係犯刑法第320條第1項普通竊盜罪；如附表編號 7
    所示犯行，係犯刑法第321條第1 項第3款之攜帶兇器竊盜罪
    。被告所犯如附表編號1至7所示竊盜、加重竊盜犯行，犯意
    各別、行為互殊，應予分論併罰。而被告有如前揭犯罪事實
    欄所載之刑案紀錄，此有臺灣高等法院被告前案紀錄表1 份
    在卷可稽，其受有期徒刑執行完畢後，5 年內故意再犯本案
    前揭7 罪，均為累犯，應依法加重其刑。又被告於在有偵查
    犯罪職權之機關或個人發覺其犯罪前，主動向承辦警員自首
    附表編號1至6部分之竊盜犯行，業據被告自承在卷，並有被
    告警詢筆錄、100 年7月4日烏日分局大肚分駐所警員職務報
    告書1 份在卷可證（見警詢卷第3至4頁、本院卷第45至47頁
    ），經本院審酌上情，認被告於在有偵查犯罪職權之機關或
    公務員發覺其犯罪前，主動向承辦警員自首如附表編號1至6
    之犯行，應符合自首要件無誤，又被告自白如附表編號1至6
    所示之數次犯罪，顯有真誠悔悟之心，依刑法第62條前段規
    定減輕其刑，並就該附表編號1至6部分依法均先加重後減輕
    之。爰審酌被告有如犯罪事實欄所載之多次前案紀錄，此有
    臺灣高等法院被告前案紀錄表1 份在卷可憑，素行非佳，其
    正值年輕力壯之際，竟不思以一己之力，循正當方式獲取錢
    財，任意竊取他人財物滿足物慾，其動機與目的均僅為貪圖
    一己之私利、竊盜犯罪時均未受有刺激、犯罪之手段均尚屬
    平和、被告與被害人間並無任何仇隙、兼衡其竊盜各該次所
    竊財物之價值、對社會治安所生危害之程度；再考之被告為
    國中肄業之智識程度與生活狀況為小康（參見警詢卷附被告
    警詢調查筆錄受詢問人欄之記載），及其犯罪後坦承犯行，
    態度尚佳等一切情狀，各量處如主文所示之刑，暨定其應執
    行刑，以資懲儆。
三、至扣案之鉗子1支、自備鑰匙1把等物，均係被告所有，且分
    別供其為如附表編號7 所示之加重竊盜犯行，及持以違犯本
    件如附表編號1、2、3、4、6 所示之竊盜犯行所用，業據被
    告自承在卷，且有該扣押物品目錄表在卷可證，故均依刑法
    第38條第1項第2款規定沒收。
據上論斷，應依刑事訴訟法第273條之1第1項、第299條第1 項前
段，刑法第320條第1項、第321條第1項第3款、第47條第1項、第
62條前段、第51條第5款、第38條第1項第2款，刑法施行法第1條
之1第1項、第2項前段，判決如主文。
本件經檢察官廖聖民到庭執行職務。
中    華    民    國   100    年    7     月    18    日
                  刑事第二庭  法  官   潘曉玫
以上正本證明與原本無異。
如不服本判決應於收受送達後10日內向本院提出上訴書狀，並應
敘述具體理由；其未敘述上訴理由者，應於上訴期間屆滿後20日
內向本院補提理由書（均須按他造當事人之人數附繕本）「切勿
逕送上級法院」。
告訴人或被害人對於判決如有不服具備理由請求檢察官上訴者，
其上訴期間之計算係以檢察官收受判決正本之日期為準。
                              書記官   張齡方
中    華    民    國   100    年    7     月    18    日
附表：
 ┌──┬───┬────┬────┬─────────┬──────┐
 │編號│被害人│犯罪時間│犯罪地點│犯罪手段及取得財物│   主文欄   │
 │    │      │        │        │                  │            │
 │    │      │        │        │                  │            │
 ├──┼───┼────┼────┼─────────┼──────┤
 │1   │蘇坤輝│100年4月│臺中市龍│張有祿持其所有自備│張有祿犯竊盜│
 │    │      │2 日下午│井區中央│鑰匙1 把徒手竊取蘇│罪，累犯，處│
 │    │      │8 時許  │路1 段95│坤輝所有之車牌號碼│有期徒刑月│
 │    │      │        │巷55號  │BZH-356號重型機車1│。扣案自備鑰│
 │    │      │        │        │臺。              │匙壹把沒收。│
 │    │      │        │        │                  │            │
 │    │      │        │        │                  │            │
 │    │      │        │        │                  │            │
 │    │      │        │        │                  │            │
 ├──┼───┼────┼────┼─────────┼──────┤
 │2   │洪溫駿│100年4月│臺中市梧│張有祿持其所有自備│張有祿犯竊盜│
 │    │      │15日上午│棲區中棲│鑰匙1 把徒手竊取洪│罪，累犯，處│
 │    │      │某時    │路701 巷│溫駿所有之車牌號碼│有期徒刑月│
 │    │      │        │口附近  │XH9-365號重型機車1│。扣案自備鑰│
 │    │      │        │        │臺。              │匙壹把沒收。│
 │    │      │        │        │                  │            │
 │    │      │        │        │                  │            │
 ├──┼───┼────┼────┼─────────┼──────┤
 │3   │吳瑞娘│99年12月│臺中市南│張有祿持其所有自備│張有祿犯竊盜│
 │    │      │24日上午│屯區大墩│鑰匙1 把徒手竊取吳│罪，累犯，處│
 │    │      │8時前   │12街附近│瑞娘所有之車牌號碼│有期徒刑月│
 │    │      │        │        │JRT-985號重型機車1│。扣案自備鑰│
 │    │      │        │        │臺。              │匙壹把沒收。│
 │    │      │        │        │                  │            │
 ├──┼───┼────┼────┼─────────┼──────┤
 │4   │陳昭貽│100年4月│臺中市沙│張有祿持其所有自備│張有祿犯竊盜│
 │    │      │18日下午│鹿區沙田│鑰匙1 把徒手竊取陳│罪，累犯，處│
 │    │      │3時許   │路189 號│昭貽所有之車牌號碼│有期徒刑月│
 │    │      │        │地下室  │ATK-383號重型機車1│。扣案自備鑰│
 │    │      │        │        │臺。              │匙壹把沒收。│
 ├──┼───┼────┼────┼─────────┼──────┤
 │5   │紀家銘│100年4月│臺中市龍│張有祿徒手竊取紀家│張有祿犯竊盜│
 │    │      │20日下午│井區龍山│銘所有之紅色腳踏車│罪，累犯，處│
 │    │      │4時許   │國小後方│1臺。             │有期徒刑月│
 │    │      │        │        │                  │。          │
 │    │      │        │        │                  │            │
 ├──┼───┼────┼────┼─────────┼──────┤
 │6   │黃金英│100年4月│臺中市大│張有祿持其所有自備│張有祿犯竊盜│
 │    │      │22日上午│肚區沙田│鑰匙1 把徒手竊取黃│罪，累犯，處│
 │    │      │某時    │路2段646│金英所有之車牌號碼│有期徒刑月│
 │    │      │        │號前    │NNN-027號重型機車1│。扣案自備鑰│
 │    │      │        │        │臺。              │匙壹把沒收。│
 ├──┼───┼────┼────┼─────────┼──────┤
 │7   │龍井區│100年4月│臺中市龍│張有祿持其所有客觀│張有祿犯攜帶│
 │    │公所  │22日下午│井區蚵寮│上足供兇器使用之鉗│兇器竊盜罪，│
 │    │      │2時許   │路225 巷│子1 支，竊取龍井區│累犯，處有期│
 │    │      │        │54弄之第│公所所有之14平方風│徒刑柒月。扣│
 │    │      │        │九公墓旁│雨線即電纜線共120 │案鉗子壹支沒│
 │    │      │        │之電線桿│公尺。            │收。        │
 │    │      │        │電纜線  │                  │            │
 │    │      │        │        │                  │            │
 │    │      │        │        │                  │            │
 └──┴───┴────┴────┴─────────┴──────┘
附錄本案論罪科刑法條
中華民國刑法第320 條
（普通竊盜罪、竊佔罪）
意圖為自己或第三人不法之所有，而竊取他人之動產者，為竊盜
罪，處5 年以下有期徒刑、拘役或5 百元以下罰金。
意圖為自己或第三人不法之利益，而竊佔他人之不動產者，依前
項之規定處斷。
前二項之未遂犯罰之。
中華民國刑法第321 條
（加重竊盜罪）
犯竊盜罪而有左列情形之一者，處6 月以上、5 年以下有期徒刑
：
一、於夜間侵入住宅或有人居住之建築物、船艦或隱匿其內而犯
    之者。
二、毀越門扇、牆垣或其他安全設備而犯之者。
三、攜帶兇器而犯之者。
四、結夥三人以上而犯之者。
五、乘火災、水災或其他災害之際而犯之者。
六、在車站或埠頭而犯之者。
前項之未遂犯罰之。